臺灣高等法院臺南分院刑事判決　　　　 96年度上易字第114號
上　訴　人　臺灣嘉義地方法院檢察署檢察官
上　訴　人
即　被　告　甲○○
上列上訴人因被告竊盜案件，不服臺灣嘉義地方法院九十五年度
易字第四七一號中華民國95年12月13日第一審判決（起訴案號：
臺灣嘉義地方法院檢察署九十五年度偵字第六一九一號），提起
上訴，本院判決如下：
    主  文
原判決撤銷。
甲○○犯夜間侵入住宅竊盜罪，累犯，處有期徒刑拾月。
    事  實
一、甲○○前於民國九十四年間因竊盜案件，先經台灣嘉義地方
    法院於九十四年六月二十三日，以九十四年度易字第七十六
    號判決判處有期徒刑六月，於同年七月十八日判決確定，又
    因竊盜案件經同院以九十四年度嘉簡字第一一三一號判決判
    處有期徒刑三月，於九十四年十一月二十三日因撤回上訴確
    定，二罪接續執行，甫於九十五年五月三十一日縮刑期滿執
    行完畢，詎仍不知悔改，於九十五年八月十一日某時，騎乘
    其所有之車牌號碼ＧＸＡ－０３３號重型機車，於同日十八
    時五十分許之夜間，行經嘉義市○○街一一四巷十四號乙○
    ○之住宅前，見屋門未關，竟意圖為自己不法之所有，未經
    乙○○同意，侵入住宅，徒手竊取乙○○置於客廳茶几上皮
    包內之現金新臺幣（下同）六千三百元，得手後甫出門口即
    遭鄰人侯石松及乙○○發覺，仍迅騎乘機車離去，嗣乙○○
    查知失竊，報警查獲。
二、案經嘉義市警察局第二分局報請臺灣嘉義地方法院檢察署檢
    察官偵查起訴。
    理  由
壹、程序部分：
    按被告以外之人於審判外之言詞或書面陳述，除法律有規定
    者外，不得作為證據，刑事訴訟法第一百五十九條第一項固
    有明文；惟被告以外之人於審判外之陳述，雖不符同法第一
    百五十九條之一至之四規定，而經當事人於審判程序同意作
    為證據，法院審酌該言詞陳述或書面陳述作成時之情況，認
    為適當者，亦得為證據。又當事人、代理人或辯護人於法院
    調查證據時，知有第一百五十九條第一項不得為證據之情形
    ，而未於言詞辯論終結前聲明異議者，視為有前項之同意，
    此亦為同法第一百五十九條之五所明定。本件公訴檢察官及
    被告於本院審判程序中對於本案證人即告訴人乙○○於警詢
    、證人侯石松於警詢及偵查中結證之證述暨其他相關具傳聞
    性質之證據資料之證據能力，均表示沒有意見，且迄於言詞
    辯論終結前亦未聲明異議。本院審酌本案證人之陳述及證據
    資料作成時之情況，核無違法取證或其他瑕疵，認為以之作
    為證據為適當，前述證人於審判外之陳述及相關證據資料，
    自得做為證據，先予敘明。
貳、實體部分：
一、訊據被告固坦認有於上開時間，未經乙○○同意即侵入其住
    宅，惟堅詞否認有任何竊盜犯行，辯稱：當日係欲找居住該
    處之友人許秀美云云。經查，上揭被告未經乙○○同意，即
    侵入其住宅之犯罪事實，業據證人即告訴人乙○○、目擊證
    人侯石松於警詢、偵查及原審審理時證述稽詳（參見警卷第
    七頁背面及第十二頁；偵卷第八頁、原審卷第二十九、三十
    四頁），並有機車照片四張在卷為憑（參見警卷第十九至二
    十頁），核與被告之自白一致，其於夜間未經乙○○同意侵
    入其住宅之事實，應堪認定。至於被告辯稱並未偷竊乙○○
    所有之六千三百元云云，惟觀諸證人侯石松於原審審理時證
    稱：當時乙○○家中有開燈，看到被告面向屋內，站在茶几
    左邊，以右手伸到皮包內等語，而證人乙○○於原審審理時
    亦證稱：當時屋內有開燈，在門口即可看見置於茶几上之Ｌ
    Ｖ中型提袋，上方拉鍊未關，六千三百元放於內之拉鍊口袋
    中，係侯石松告知被告有翻動皮包，即發現遭竊等語，衡情
    被告與乙○○、侯石松皆無恩怨，亦據被告供承在卷，其二
    人即無由構詞誣陷，被告應有將手置於茶几之皮包中無疑。
    次佐以被告於警詢時供承：至上開住宅找殘障人士許秀美，
    因未找到即出來，甫在門口遇到侯石松，表明來意知找錯人
    即離開云云，並供稱：許秀美住在芳安里一一一巷十一號云
    云，即被告顯已知許秀美與乙○○住處並非相同，此有門牌
    號碼可稽，以被告國中畢業之智識程度，理應不致走錯住宅
    ，被告復於原審審理時辯稱：朋友告知許秀美住在十四號云
    云，無非卸責之詞。再參之證人侯石松於原審審理時證稱：
    因聽及狗吠，看到被告從乙○○住處走出，說要找殘障人士
    『乙○○』，告知乙○○並非殘障後，表示找錯人即迅速離
    去，注意到被告機車停放方向若係找乙○○，應停放在住處
    前，卻停在離三、四公尺遠之處，且車頭朝離開方向等語（
    參見本院卷第三十四頁），證人乙○○則證稱：侯石松告知
    有人來，甫從對面回來在門口時，被告說要找『乙○○』，
    告知即為本人，但被告卻說要找之人為殘障人士，即匆忙離
    去等語（參見原審卷第三十頁），是被告於警詢時供稱係欲
    找『許秀美』，然證人卻皆證稱被告告知要找『乙○○』，
    且被告對於機車停放位置並不否認（參見原審卷第四十一頁
    ），衡情若找錯人，於屋主返回之際，應解釋或詢問清楚，
    要無倉促匆忙離去之理。另輔以被告於檢察官於九十五年九
    月十一日開庭訊問後，即於同年月十四日，與乙○○達成因
    「誤拿」而賠償六千三百元之和解，此有嘉義市東區調解委
    員會調解筆錄一紙存卷可證，倘被告果無行竊犯行，應不至
    於經檢察官偵查訊畢後，旋與乙○○簽立和解並匯款交付六
    千三百元。益徵其所執辯詞，顯為事後飾卸，不足採信。綜
    上，本件被告竊盜犯行，事證已甚明確，洵堪認定。
二、被告上訴意旨又辯稱：伊於二、三年前，曾經於臺南工地打
    過零工，因而認識綽號「小羊」之人，並因「小羊」之介紹
    而曾與名為「許秀美」之人有一面之緣，並知其患有小兒麻
    痺，有殘障之情形，其工作為仲介工地之零工工作，九十五
    年七、八月間，上訴人於斗六市巧遇「小羊」，與「小羊」
    商談想找工作之事時，「小羊」即向伊表示，可以找「許秀
    美」介紹工作，並告訴伊「許秀美」的住址為「嘉義市○○
    街一一四巷十一號」，伊方於九十五年八月十一日傍晚六點
    多（當時天未全暗）前去找「許秀美」，因見「嘉義市○○
    街一一四巷十一號」門未關而直接進入，並於屋內呼喊「許
    秀美」之名，然伊確無行竊財物之行為，為此聲請向戶政事
    務所函查協尋名為「許秀美」而患有小兒麻痺，有殘障情形
    之人，並傳喚其出庭。倘能找到許秀美，亦請其提供綽號「
    小羊」之人之年籍資料云云。惟本件被告侵入住宅犯行，事
    證已臻明確，有如前述，而被告聲請查詢之證人「許秀美」
    是否確有其人，是否確罹患小兒麻痺，其所謂之「許秀美」
    是否認識「小羊」之人均非明確，且本件被告究竟係「蓄意
    」侵入住宅竊盜，亦或「伺機」（即趁尋訪所謂「許秀美」
    之機會）竊盜，要無礙於本件犯罪事實之認定，故被告此部
    分證據調查之聲請，核無必要，附此敘明。
三、按刑法第三百二十一條第一項第一款之「夜間」，係指「日
    出前、日沒後」，查本件犯罪時間係在九十五年八月十一日
    十八時五十分許，屬於「夜間」，此有交通部中央氣象局九
    十五年日出日沒時刻表一紙在卷可佐（日沒時間十八時三十
    五分，見原審卷第四五頁），被告復聲請訊問證人乙○○及
    侯石松欲證明本件案發當時天未全暗云云，亦無必要。
參、論罪科刑：
一、按刑法第三百二十一條第一項第一款所規範之侵入住宅竊盜
    罪，係將侵入住宅、竊盜二罪結合為獨立之加重竊盜罪，就
    該罪言，侵入住宅為加重竊盜罪之加重條件，即非同法第三
    百零六條侵入住宅罪為告訴乃論之罪，可為相擬，是告訴人
    並無從撤回侵入住宅部分。核被告所為，係犯刑法第三百二
    十一條第一項第一款夜間侵入住宅竊盜罪。被告前於九十四
    年間因竊盜案件，先經台灣嘉義地方法院於九十四年六月二
    十三日，以九十四年度易字第七十六號判決判處有期徒刑六
    月，於同年七月十八日判決確定，又因竊盜案件經同院以九
    十四年度嘉簡字第一一三一號判決判處有期徒刑三月，於九
    十四年十一月二十三日因撤回上訴確定，二罪接續執行，甫
    於九十五年五月三十一日縮刑期滿執行完畢，有臺灣嘉義地
    方法院檢察署刑案資料查詢紀錄表、臺灣高等法院被告前案
    紀錄表在卷可參，其於受徒刑之執行完畢，五年以內故意再
    犯本件有期徒刑以上之罪，為累犯，應依刑法第四十七條第
    一項規定，加重其刑。
二、原審以被告犯行事證明確，而予論罪科刑固非無見，惟被告
    有如前述之多次竊盜前科紀錄，甫於九十五年五月三十一日
    縮刑期滿執行完畢，旋即於九十五年八月十一日再犯本件加
    重竊盜案件，足見前案所宣告之六月有期徒刑，尚無法使被
    告心生警惕。又被告迄本院言詞辯論終結前，均否認犯行，
    難認有何悔悟之心，其雖曾與告訴人達成調解，賠償告訴人
    （見偵查卷第十二頁調解筆錄），此無非欲藉以付錢了事，
    以免多生事端，亦難認被告已有悔意。乃原判決僅量處被告
    有期徒刑七月，參酌上開各情，核與被告所犯之罪，並非相
    當。被告上訴意旨否認犯罪，指摘原判決不當，為無理由。
    檢察官上訴意旨，據此指摘原判決量刑過輕，則有理由，自
    應由本院將原判決撤銷改判之。爰審酌前述被告之素行、教
    育程度、犯罪之方法、犯罪所得及犯罪後之態度等一切情狀
    ，量處有期徒刑十月，以資懲儆。
據上論斷，應依刑事訴訟法第三百六十九條第一項前段、第三百
六十四條、第二百九十九條第一項前段，刑法第三百二十一條第
一項第一款、第四十七條第一項，判決如主文。
本案經檢察官范文豪到庭執行職務。
中　　華　　民　　國　　96　　年　　4 　　月　　25　　日
                  刑事第六庭    審判長法　官  蔡崇義
                                      法　官  曾文欣
                                      法　官  杭起鶴
以上正本證明與原本無異。
不得上訴。
　　　　　　　　　　　　　　　　　　　書記官  魏安里
中　　華　　民　　國　　96　　年　　4 　　月　　25　　日
（不得上訴）
附錄本案論罪科刑法條：
刑法第321條：
犯竊盜罪而有左列情形之一者，處六月以上、五年以下有期徒刑
：
一於夜間侵入住宅或有人居住之建築物、船艦或隱匿其內而犯之
  者。
二毀越門扇、牆垣或其他安全設備而犯之者。
三攜帶兇器而犯之者。
四結夥三人以上而犯之者。
五乘火災、水災或其他災害之際而犯之者。
六在車站或埠頭而犯之者。
前項之未遂犯罰之。
